【裁判字號】    99,易,578
【裁判日期】    990331
【裁判案由】    毒品危害防制條例
【裁判全文】
臺灣板橋地方法院刑事判決               99年度易字第578號
公  訴  人  臺灣板橋地方法院檢察署檢察官
被      告  甲○○
上列被告因違反毒品危害防制條例案件，經檢察官提起公訴（98
年度毒偵字第9289號），被告於準備程序中就被訴事實為有罪之
陳述，本院改行簡式審判程序，並判決如下：
    主    文
甲○○施用第二級毒品，累犯，處有期徒刑伍月，如易科罰金，
以新臺幣壹仟元折算壹日。
    事    實
一、甲○○前於民國89年間因施用毒品案件，經觀察勒戒後認有
    繼續施用毒品傾向，於89年2 月15日入戒治處所接受強制戒
    治，並於89年6 月22日停止戒治獲釋出所（其指揮書執行完
    畢日期為90年2 月14日），並經臺灣板橋地方法院檢察署檢
    察官以90年度戒毒偵字第235 號為不起訴處分確定。又於90
    年間因施用毒品案件，於92年8 月7 日入戒治處所接受強制
    戒治，至93年1 月9 日因毒品危害防制條例修正而提前獲釋
    出所，而其此次施用第二級毒品犯行，經檢察官依法聲請簡
    易判決處刑後，本院則以91年度板簡字第1656號判處有期徒
    刑3 月確定，自93年1 月9 日起執行至93年4 月8 日執行完
    畢。詎又於前揭強制戒治執行完畢釋放後5 年內之92年8 月
    6 日23時25分為警查獲後採尿前回溯96小時內之某時許，再
    犯施用第二級毒品罪，經本院以93年度簡字第561 號判處有
    期徒刑5 月確定，並於95年1 月21日執行完畢。另其於95年
    間再犯施用第一、二級毒品罪，經本院以95年度訴字第751
    號判處有期徒刑7 月、4 月，應執行有期徒刑10月確定，嗣
    經本院以96年度聲減字第922 號減刑並定應執行刑為有期徒
    刑5 月後，於96年7 月16日執行完畢。
二、詎甲○○仍不思戒除毒癮，於98年12月3 日13時許，在臺北
    縣土城市○○路21巷7 號8 樓友人謝振邦住處內，以將甲基
    安非他命置入謝振邦所有之吸食器後燃燒吸入其煙霧之方式
    ，施用第二級毒品甲基安非他命1 次。嗣員警於同日13時30
    分許前往上址進行搜索時，甲○○亦在現場。其後，員警於
    得甲○○同意後對其進行採尿，並將其尿液送請檢驗，確認
    其尿液呈甲基安非他命陽性反應，因而查悉上情。
三、案經臺北縣政府警察局土城分局報請臺灣板橋地方法院檢察
    署檢察官偵查後起訴。
    理    由
一、上開犯罪事實，業據被告於本院審理時自白不諱，而其經警
    採集之尿液經送請臺灣檢驗科技股份有限公司檢驗後，確呈
    甲基安非他命陽性反應乙節，有臺灣檢驗科技股份有限公司
    濫用藥物檢驗報告附卷可稽，足徵被告前開自白應與事實相
    符，堪可採信。次按觀察、勒戒或強制戒治執行完畢釋放後
    ，5 年內再犯施用第一、二級毒品之罪者，檢察官應依法追
    訴，毒品危害防制條例第23條第2 項定有明文。查被告前於
    於89年間因施用毒品案件，經觀察勒戒後認有繼續施用毒品
    傾向，於89年2 月15日入戒治處所接受強制戒治，並於89年
    6 月22日停止戒治獲釋出所（其指揮書執行完畢日期為90年
    2 月14日），並經臺灣板橋地方法院檢察署檢察官以90年度
    戒毒偵字第235 號為不起訴處分確定。又於90年間因施用毒
    品案件，於92年8 月7 日入戒治處所接受強制戒治，至93年
    1 月9 日因毒品危害防制條例修正而提前獲釋出所，而其此
    次施用第二級毒品犯行，經檢察官依法聲請簡易判決處刑後
    ，本院則以91年度板簡字第1656號判處有期徒刑3 月確定，
    自93年1 月9 日起執行至93年4 月8 日執行完畢。詎又於前
    揭強制戒治執行完畢釋放後5 年內之92年8 月6 日23時25分
    為警查獲後採尿前回溯96小時內之某時許，再犯施用第二級
    毒品罪，經本院以93年度簡字第561 號判處有期徒刑5 月確
    定，並於95年1 月21日執行完畢，有臺灣高等法院被告前案
    紀錄表及本院93年度簡字第561 號判決在卷可查，其既曾於
    強制戒治執行完畢釋放後5 年內再犯施用第二級毒品罪，當
    已符合「5 年內再犯」之要件，故公訴人據以提起公訴，當
    屬合法。綜上，本件事證明確，被告犯行堪以認定。
二、核被告所為，係犯毒品危害防制條例第10條第2 項之施用第
    二級毒品罪。其因施用而持有第二級毒品甲基安非他命之低
    度行為，為施用之高度行為所吸收，不另論罪。次查被告前
    於95年間因施用第一、二級毒品案件，經本院以95年度訴字
    第751 號判處有期徒刑7 月、4 月，應執行有期徒刑10月確
    定，嗣經本院以96年度聲減字第922 號減刑並定應執行刑為
    有期徒刑5 月後，於96年7 月16日執行完畢乙節，有臺灣高
    等法院被告前案紀錄表附卷可稽，其於有期徒刑執行完畢後
    5 年以內，故意再犯本案有期徒刑以上之罪，為累犯，應依
    刑法第47條第1 項規定，加重其刑。爰審酌被告犯罪之動機
    目的，智識程度，施用毒品非但戕害自己身心，亦妨害社會
    善良秩序，及其犯後坦認犯行態度良好等一切情狀，量處如
    主文所示之刑，並諭知如易科罰金之折算標準。
三、按除被告所犯為死刑、無期徒刑、最輕本刑為3 年以上有期
    徒刑之罪或高等法院管轄第一審案件者外，於前條第1 項程
    序進行中，被告先就被訴事實為有罪之陳述時，審判長得告
    知被告簡式審判程序之旨，並聽取當事人、代理人、辯護人
    及輔佐人之意見後，裁定進行簡式審判程序，刑事訴訟法第
    273 條之1 第1 項定有明文。本案被告被訴施用第二級毒品
    罪之法定本刑為「3 年以下有期徒刑」，屬刑事訴訟法第28
    4 條之1 所規定之獨任案件，被告於本院準備程序期日就被
    訴事實為有罪之陳述後，經告知被告簡式審判程序之旨，並
    聽取被告及檢察官之意見後，本院認宜改用簡式審判程序，
    乃裁定改行簡式審判程序審理之，附此說明。
據上論斷，應依刑事訴訟法第273 條之1 第1 項、第284 條之1
、第299 條第1 項前段，毒品危害防制條例第10條第2 項，刑法
第11條前段、第47條第1 項、第41條第1 項前段，判決如主文。
本案經檢察官林慈雁到庭執行職務。
中    華    民    國    99    年    3     月    31    日
                  刑事第十三庭  法  官  楊明佳
以上正本證明與原本無異。
如不服本判決應於收受送達後10日向本院提出上訴書狀，並應敘
述具體理由；其未敘述上訴理由者，應於上訴期間屆滿後20日內
向本院補提理由書（均須按他造當事人之人數附繕本）「切勿逕
送上級法院」。
                                書記官  林金良
中    華    民    國    99    年    3     月    31    日
附錄本案論罪科刑法條全文
毒品危害防制條例第10條
施用第一級毒品者，處六月以上五年以下有期徒刑。
施用第二級毒品者，處三年以下有期徒刑。

司法院資訊處製作；財團法人民間司法改革基金會備份。
